# 食堂账是否需要并表

提问人：のの ′ 誹 喌 難 怋 时间：2021-06-18 21:28:12
陈老师，A公司计划设立食堂，故公司经营范围增加了餐饮服务，并取得食品经营许可证，同时其到银行开立食堂基本户，户名为A食堂，食堂独立做账，请教下，是否应该视同食堂为分公司，其资产负债表、利润表需要合并进入A公司报表。现了解到，有些单位只在合并的时候做借：银行存款 贷：其他应付款-食堂，不知是否合理。

回答人：chenyiwei
食堂实质还是企业的内设部门，并非独立法人。因此应该视同食堂为分公司，其资产负债表、利润表需要汇总进入A公司报表。